臺灣臺北地方法院民事判決　　　　　　　93年度訴字第5177號
　　原　　　告　國泰世華商業銀行股份有限公司
　　法定代理人　甲○○
　　訴訟代理人　乙○○
　　被　　　告　丙○○
上列當事人間請求給付信用卡消費款事件，本院於中華民國 94
年 1 月 5 日言詞辯論終結，判決如下：
　  主　文
被告應給付原告新台幣伍拾玖萬壹仟捌佰捌拾壹元及其中新台幣
伍拾伍萬肆仟貳佰捌拾元部分自民國九十三年十一月二十日起至
清償日止，按週年利率百分之十九點七計算之利息。
訴訟費用由被告負擔。
　  事　實
甲、原告部分：
壹、聲明：如主文第一項所示。
貳、陳述：
　一原台灣第一信託投資股份有限公司更名為匯通商業銀行股份
    有限公司，匯通商業銀行股份有限公司於民國 91 年 6 月
    3 日更名為國泰商業銀行股份有限公司，國泰商業銀行股份
    有限公司於92年6 月26日經財政部核准正式與世華聯合商業
    銀行股份有限公司合併，並於92年10月27日經經濟部核准登
    記正式更名為國泰世華商業銀行股份有限公司，合先敘明。
  二被告與原告成立信用卡使用契約，於90年12月20日領用卡號
    0000000000000000之萬事達信用卡，92年11月20日領用卡號
    0000000000000000之威士信用卡，依約被告得於各特約商店
    記帳消費，並應於當期繳款截止日前向原告全部清償，或以
    循環信用方式繳付最低應繳金額，逾期清償者依信用卡契約
    除喪失期限利益外，應另行給付原告按年息19.7% 計算之利
    息；另於92年3 月6 日以卡號0000000000000000之代償卡代
    償其於花旗銀行之信用卡欠款，就該代償部分之利息及費用
    ，其計收方式係以代償後，前6 個月內以年息6.4%計收利息
    ，後1 年以年息14.97%計收利息，手續費為前12個月按月收
    萬新台幣（下同）110 元，上述期間期滿後更以年息19.7%
    計收利息；又於93年3 月3 日申請20萬元之簡易通信貸款，
    約定利息按年息18.5% 計算，共分36期清償，依年金法按月
    計付本息，併入信用卡帳單中與信用卡消費款一同繳納，如
    未依約於繳款期限前繳款或未繳足月付金時，原告得將未繳
    金額之本金部分，或經原告主張視為到期之本金部分，按信
    用卡循環利率計算利息，若有遲延清償本息或經暫停使用信
    用卡之權利或終止信用卡契約者，喪失期限利益，全部債務
    視為到期。
　三原告於93年11月2 日暫停被告使用信用卡之權利，依約全部
    債務應視為到期，被告至93年11月19日止，帳款尚餘59萬18
    81元未清償，其中信用卡簽帳款金額為26萬6937元，代償帳
    款金額為11萬2898元，簡易通信貸款帳款金額為21萬2046元
    ，迭經催討無效，為此提起本訴訟。
、證據：提出信用卡消費帳款債權明細報表、信用卡申請書暨
    約定條款、代償卡申請書暨約定條款、簡易通信貸款申請書
    暨約定書、歷史帳單彙總查詢表、客戶歸戶資料明細查詢表
    、信用卡對帳單為證。
乙、被告部分：
壹、聲明：原告之訴駁回。
貳、陳述：對原告主張之事實不爭執。
    理　由
甲、程序方面：
    按當事人得以合意定第一審管轄法院，民事訴訟法第24條第
    一項前段著有明文。經查，本件被告住所地雖非屬本院管轄
    ，惟兩造信用卡契約約定條款第26條約定，因本契約涉訟時
    ，合意以本院為第一審管轄法院，是本院就本件訴訟應有管
    轄權，合先敘明。
乙、得心證之理由：
  一本件原告主張之事實，已據其提出信用卡消費帳款債權明細
    報表、信用卡申請書暨約定條款、代償卡申請書暨約定條款
    、簡易通信貸款申請書暨約定書、歷史帳單彙總查詢表、客
    戶歸戶資料明細查詢表、信用卡對帳單為證，復為被告所不
    爭執，堪信為真實。
  二原告依信用卡契約及消費借貸之法律關係請求被告給付59萬
    1881元及其55萬4280元部分自93年11月20日起至清償日止，
    按週年利率19.7%計算之利息為有理由，應予准許。
據上論結，本件原告之訴為有理由，依民事訴訟法第78條，判決
如主文。
中　　華　　民　　國　　94　　年　　1 　　月　　19　　日
                  民事第四庭法  官  劉又菁
以上為正本係照原本作成
如對本判決上訴須於判決送達後二十日內向本院提出上訴狀
中　　華　　民　　國　　94　　年　　1 　　月　　19　　日
                            書記官  楊勝欽
